臺灣板橋地方法院刑事判決　　　　　　　　　　　　　九十三年度易字第三四八號
　　公　訴　人　臺灣板橋地方法院檢察署檢察官
　　被　　　告　乙○○
右列被告因竊盜案件，經檢察官提起公訴（九十三年度偵字第六０四五號），本院受
命法官行準備程序中，被告為有罪陳述，由本院合議庭裁定由受命法官獨任進行簡式
審判程序，本院判決如左：
    主  文
乙○○共同攜帶兇器竊盜未遂，累犯，處有期徒刑柒月。扣案之Ｔ型鐵鉤壹支、Ｔ型
扳手支、剪刀壹把、鐵鉗壹把、長把套筒壹支、手套壹副、手電筒壹個、無線電（
ＫＥＹＭＯ廠Ｃ－１５０型）貳支均沒收。
    事  實
一、乙○○於民國九十二年間因竊盜案件，經臺灣士林地方法院以九十二年度士簡字
    第一○一八號判決判處有期徒刑三月確定，於九十三年二月三日易科罰金執行完
    畢，竟不知悔改，與甲○○（另行審結）共同基於意圖為自己不法所有之犯意聯
    絡，於九十三年三月十七日二時二十分許，在臺北縣鶯歌鎮○○街與育智街交叉
    口，由甲○○負責把風，乙○○則攜帶客觀上足以對人之生命、身體、安全造成
    危險之Ｔ型鐵鉤一支（用來拉引擎蓋電線）、Ｔ型扳手三支（撬開車門所用）、
    剪刀一把（剪斷防盜設備）、鐵鉗一把（拆卸行動電腦），著手竊取丙○○所有
    車牌號碼ＦＱ－一二五三自用小客車之行車電腦，二人並使用無線電互相聯繫通
    風報訊，乙○○已開始拆卸行車電腦，剪斷電源線，準備拔取主機尚未得手之際
    ，為警當場查獲，並扣得上開工具、長把套筒一支（拆卸行車電腦所用）、手套
    一副、手電筒一個、無線電（ＫＥＹＭＯ廠Ｃ－１５０型）二支。
二、案經丙○○訴由臺北縣政府警察局三峽分局報請臺灣板橋地方法院檢察署檢察官
    偵查起訴。
    理  由
一、右揭事實，業據被告乙○○坦承不諱，核與共同被告甲○○於警詢、偵查中之供
    述相符，亦核與被害人丙○○指訴之情節相符，且有共同被告甲○○所有供犯罪
    用之如事實欄所述之工具扣案可證，復有贓物認領保管單一紙、照片三張可資佐
    證，被告自白核與事實相符，本件事證明確，被告犯行堪以認定。
二、按Ｔ型鐵鉤、Ｔ型扳手、剪刀、鐵鉗等物，客觀上具有危險性，足以傷害人之生
    命、身體，為兇器之一種，被告乙○○意圖為自己不法之所有，持上揭兇器竊取
    被害人之財物，尚未得逞為警查獲，核其所為，係犯刑法第三百二十一條第二項
    、第一項第三款之加重竊盜未遂罪。被告乙○○與共同被告甲○○間有犯意聯絡
    、行為分擔，應論以共同正犯。被告乙○○於九十二年間因竊盜案件，經臺灣士
    林地方法院以九十二年度士簡字第一○一八號判決判處有期徒刑三月確定，於九
    十三年二月三日易科罰金執行完畢，其於有期徒刑執行完畢五年內再犯本件有期
    徒刑以上之罪，為累犯，應依刑法第四十七條規定加重其刑。被告已著手於犯罪
    構成要件之實施，尚未得逞即為警查獲而未遂，應依刑法第二十六條規定減輕其
    刑，依法先加後減之。爰審酌被告犯罪之動機、目的、手段、所生危害、所得利
    益、其品行智識程度、犯罪後態度等一切情狀，量處如主文所示之刑，以資懲儆
    。扣案之Ｔ型鐵鉤一支係用來拉汽車引擎蓋電線、Ｔ型扳手三支係用來撬開車門
    、剪刀一把係預備剪斷防盜設備、鐵鉗一把、長把套筒一支係用來拆卸行車電腦
    ，手套一副是防止留下指紋，手電筒一個是夜間竊盜照明所需，而無線電二支係
    供被告乙○○與共同被告甲○○聯繫所用之物，上開物品均係犯罪所用之物，且
    屬於被告甲○○所有，已據甲○○供明在卷，均應依刑法第三十八條第一項第二
    款規定宣告沒收。
三、末按除被告所犯為死刑、無期徒刑、最輕本刑為三年以上有期徒刑之罪或高等法
    院管轄第一審案件者外，於前條第一項程序進行中，被告先就被訴事實為有罪之
    陳述時，審判長得告知被告簡式審判程序之旨，並聽取當事人、代理人、辯護人
    及輔佐人之意見後，裁定進行簡式審判程序，刑事訴訟法第二百七十三條之一第
    一項定有明文。查本件被告涉犯之刑法第三百二十一條第二項、第一項第三款之
    罪，法定刑為六月以上五年以下有期徒刑，非最輕本刑為三年以上有期徒刑之罪
    ，且被告就被訴事實為有罪之陳述，經告知被告簡式審判程序之旨，公訴人及被
    告對於本件改依簡式審判程序審理亦均表示無意見，是本院即依前揭刑事訴訟法
    規定，裁定本件進行簡式審判程序，附此敘明。
據上論斷，應依刑事訴訟法第二百七十三條之一第一項、第二百九十九條第一項前段
，刑法第二十八條、第三百二十一條第二項、第一項第三款、第四十七條、第二十六
條前段、第三十八條第一項第二款，判決如主文。
本案經檢察官程秀蘭到庭執行職務。
中　　　華　　　民　　　國　　九十三　　年　　　五　　　月　　　五　　　日
                                臺灣板橋地方法院刑事第十四庭
                                    法  官  絲鈺雲
右正本證明與原本無異
如不服本判決應於送達後十日內向本院提出上訴狀
                                    書記官  許清秋
中　　　華　　　民　　　國　　九十三　　年　　　五　　　月　　　十三　　日
附錄本案論罪科刑法條全文：
中華民國刑法第三百二十一條
犯竊盜罪而有左列情形之一者，處六月以上、五年以下有期徒刑：
一  於夜間侵入住宅或有人居住之建築物、船艦或隱匿其內而犯之者。
二  毀越門扇、牆垣或其他安全設備而犯之者。
三  攜帶兇器而犯之者。
四  結夥三人以上而犯之者。
五  乘火災、水災或其他災害之際而犯之者。
六  在車站或埠頭而犯之者。
前項之未遂犯罰之。
